【裁判字號】    97,訴,853
【裁判日期】    981030
【裁判案由】    懲治走私條例
【裁判全文】
臺灣高雄地方法院刑事判決               97年度訴字第853號
公  訴  人  臺灣高雄地方法院檢察署檢察官
被      告  乙○○
選任辯護人  許龍升律師
上列被告因懲治走私條例案件，經檢察官提起公訴（97年度偵字
第4824號），本院判決如下：
    主  文
本件公訴不受理。
    理  由
一、公訴意旨略以：被告乙○○與丙○○、甲○○（上2 人通緝
    中）與陳文勝、陳世明、張德勝、張進財、陳瑞溫、劉國治
    、曾雲南、劉景明（上開8 人另以本院97年度訴字第136 號
    、793 號審理中）均明知魚類係屬海關進口稅則第3 章所列
    之物品，依行政院於民國92年10月23日公告「管制物品項目
    及數額」丙項第5 款之規定，1 次私運海關進口稅則第1 章
    至第8 章所列之物品之一項或數項，其總額由海關依緝獲時
    之完稅價格計算，超過新台幣（下同）10萬元或其總重量超
    過1 千公斤者，為管制進口物品，竟基於私運管制物品進口
    逾公告數額之犯意聯絡，於擔任「鴻喜號」（編號CT6-0955
    ）漁船船員期間，為如下之行為：
  (一)乙○○、甲○○、陳世明、劉國治、張德勝、張進財於96年
    3 月10日下午3 時20分許，由高雄港第二港口中和安檢所報
    關出港後，於不詳時間，在北緯22度28分、東經118 度25分
    即高雄二港口外海約24海浬以外處，向國籍、船名不詳之漁
    船購買雜魚22噸、蟹身0.1 噸、軟絲5 噸、小卷3 噸、花枝
    5 噸、海大蝦0.05噸（合計約25.15 噸，乘上實物冰重比
    0.8 至0.9 總淨重約30.32 噸），旋即由真實姓名年籍不詳
    之成年男子搬上「鴻喜號」後，再由陳世明、劉國治、張德
    勝、甲○○、張進財、乙○○共同將之搬運裝載於之船艙內
    ，運送上開漁類進入高雄第二港口販售圖利。
  (二)丙○○、乙○○、陳文勝、陳世明、劉景明、張進財於96年
    4 月13日下午5 時10分許，由高雄港第二港口中和安檢所報
    關出港後，於不詳時間，在北緯22度28分、東經118 度20
    分即高雄二港口外海約24海浬以外處，向國籍、船名不詳之
    漁船購買鰻魚5 噸、蝦仁0.1 噸、咬狗魚1 噸、小卷11噸、
    花蝦2噸 、蟹腳0.1 噸、溫仔魚1 噸、沙溜20噸（合計約
    40.2噸，乘上實物冰重比0.8 至0.9 總淨重約34.86 噸），
    旋即由真實姓名年籍不詳之成年男子搬上「鴻喜號」後，再
    由陳世明、陳文勝、丙○○、劉景明、劉進財、乙○○共同
    將之搬運裝載於之船艙內，運送上開漁類進入高雄第二港口
    販售圖利。(三)乙○○、陳文勝、陳世明、陳瑞溫、劉景明、
    張進財於96 年5月2 日上午9 時40分許，由高雄港第二港口
    中和安檢所報關出港後，於不詳時間，在北緯22度28分、東
    經118 度20分即高雄二港口外海約24海浬以外處，向國籍、
    船名不詳之漁船購買沙溜32噸、蟹腳肉0.1 噸、青灰2 噸、
    市仔1 噸、蝦仁0.1 噸、小卷2 噸（合計約37.2噸乘上實物
    冰重比0.8 至0.9 總淨重約33.16 噸），旋即由真實姓名年
    籍不詳之成年男子搬上「鴻喜號」後，再由陳世明、陳文勝
    、陳瑞溫、劉景明、張進財、乙○○共同將之搬運裝載於之
    船艙內，運送上開漁類進入高雄第二港口販售圖利。
  (四)乙○○、陳文勝、陳世明、陳瑞溫、劉景明、曾雲南於96
    年5 月25日下午2 時20分許，由高雄港第二港口中和安檢所
    報關出港後，於不詳時間，在北緯22度00分、東經118 度20
    分即高雄二港口外海約24海浬以外處，向國籍、船名不詳之
    漁船購買沙溜20噸、花蝦0.5 噸、蝦仁0.1 噸、小卷2 噸、
    雜魚15噸（合計約37.6噸乘上實物冰重比0.8 至0.9 總淨重
    約33.58 噸），旋即由真實姓名年籍不詳之成年男子搬上「
    鴻喜號」後，再由陳世明、陳文勝、陳瑞溫、劉景明、曾雲
    南、乙○○共同將之搬運裝載於之船艙內，運送上開漁類進
    入高雄第二港口販售圖利。
  (五)乙○○、陳文勝、陳世明、陳瑞溫、劉景明、曾雲南於96
    年6 月26日下午4 時10分許，由高雄港第二港口中和安檢所
    報關出港後，於不詳時間，在北緯22度25分、東經118 度10
    分即高雄二港口外海約24海浬以外處，向國籍、船名不詳之
    漁船購買小卷14噸、軟絲3 噸、沙溜20噸、花蝦0.2 噸、花
    枝0.5 噸（合計約37.7噸乘上實物冰重比0.8 至0.9 總淨重
    約32.16 噸），旋即由真實姓名年籍不詳之成年男子搬上「
    鴻喜號」後，再由陳世明、陳文勝、陳瑞溫、劉景明、曾雲
    南、乙○○共同將之搬運裝載於之船艙內，運送上開漁類進
    入高雄第二港口販售圖利。
  (六)乙○○、陳文勝、陳世明、陳瑞溫、劉景明、曾雲南、乙○○於96年7 月11日下午3 時許，由高雄港第二港口中和安檢
    所報關出港後，於不詳時間，在北緯22度25分、東經118 度
    15 分 即高雄二港口外海約24海浬以外處，向國籍、船名不
    詳之漁船購買沙溜15噸、花蝦仁0.1 噸、白帶魚11噸、紅新
    娘0.1 噸、小卷4 噸、花枝0.1 噸、花蝦0.5 噸（合計約
    30.8噸乘上實物冰重比0.8 至0.9 總淨重約27.25 噸），旋
    即由真實姓名年籍不詳之成年男子搬上「鴻喜號」後，再由
    陳世明、陳文勝、陳瑞溫、劉景明、曾雲南、乙○○共同將
    之搬運裝載於之船艙內，運送上開漁類進入高雄第二港口販
    售圖利。因認被告涉犯懲治走私條例第2 條第1 項罪嫌等語
    。
二、按被告死亡者，法院應諭知不受理之判決，刑事訴訟法第
    303 條第5 款定有明文。
三、被告乙○○業於98年8 月15日死亡，有高雄市鼓山區戶政事
    務所函及所附死亡證明書、死亡登記申請書各1 份附卷可稽
    ，依上規定，爰不經言詞辯論，逕為諭知不受理之判決。
據上論結，應依刑事訴訟法第303 條第5 款、第307 條，判決如
主文。
中    華    民    國    98    年    10    月    30    日
                刑事第六庭審判長法  官  李璧君
                                法  官  曾鈴
                                法  官  鄭峻明
以上正本證明與原本無異。
如不服本判決應於收受判決後10日內向本院提出上訴書狀，並應
敘述具體理由。其未敘述上訴理由者，應於上訴期間屆滿後20日
內向本院補提理由書（均須按他造當事人之人數附繕本）「切勿
逕送上級法院」。
中    華    民    國    98    年    10    月    30    日
                                書記官  吳韻芳


司法院資訊處製作；財團法人民間司法改革基金會備份。
